臺灣高雄地方法院交通事件裁定　　　 100年度交聲字第1480號
原處分機關　高雄市政府交通局
異　議　人　林天賜
即受處分人
上列異議人即受處分人因違反道路交通管理處罰條例案件，對於
高雄市政府交通局民國100年6月8日所為之處分（原處分案號：
高市交裁字第裁32-B00000000號）聲明異議，本院裁定如下：
    主  文
異議駁回。
    理  由
一、原處分意旨略以：異議人即受處分人林天賜於民國100 年5
    月4 日下午4 時15分許，駕駛車牌號碼YEX-927 號重型機車
    （下稱系爭車輛），行經高雄市○○路與中正路口，因「駕
    車行經有燈光號誌管制之交岔路口闖紅燈」，經高雄市政府
    警察局新興分局當場舉發，爰依道路交通管理處罰條例第53
    條第1 項及違反道路交通管理事件統一裁罰基準及處理細則
    第41條、第43條、第44條及第67條之規定，裁處異議人罰鍰
    新臺幣（下同）1900元，並依道路交通管理處罰條例第63條
    ，記違規點數3 點。
二、聲明異議意旨略以：異議人於上開時、地騎乘系爭車輛由高
    雄市○○路東往西方向行駛，行經高雄市○○路與開封路口
    時，見該路口號誌燈轉為黃燈即停止行進，伊並無闖越紅燈
    之違規情形，僅有超越停止線，員警竟舉發伊闖越紅燈，顯
    有違誤；況舉發員警開立舉發單時，另名員警有攜帶照相機
    ，竟未就伊闖越紅燈之違規事實拍照，且該路口設有監視錄
    影器，員警亦未調閱監視錄影畫面，查明伊有無闖越紅燈之
    情事，爰聲明異議，請求撤銷原處分等語。
三、按汽車駕駛人，行經有燈光號誌管制之交岔路口闖紅燈者，
    處1800元以上5400元以下罰鍰，並記違規點數3 點，道路交
    通管理處罰條例第53條第1 項、第63條第1 項第3 款，分別
    定有明文。次按機器腳踏車違反上開規定，逾越應到案期限
    30日內，繳納罰鍰或到案聽候裁決者，處罰鍰1900元，違反
    道路交通管理事件統一裁罰基準表亦有規範。
四、經查：
  (一)異議人有於上開時間駕駛系爭車輛，在高雄市○○路由東往
    西方向行駛，行經高雄市○○路與開封路口時，為警當場舉
    發闖越紅燈，嗣經高雄市政府交通局裁處異議人罰鍰1900元
    ，並記違規點數3 點之事實，為異議人所不爭執，且有高雄
    市政府警察局高市警交字第B00000000 號舉發違反道路交通
    管理事件通知單（下稱舉發單）、高雄市政府交通局高市交
    裁字第裁32-B00000000號違反道路交通管理事件裁決書各1
    紙在卷可憑（見本院卷第15、20頁），上開事實堪以認定。
  (二)異議人雖辯稱伊並未闖越紅燈云云，惟徵諸證人即舉發員警
    賴建銘於本院審理中具結證述：當天伊與同仁在高雄市○○
    路與開封路口信義國小捷運站附近巡邏，見及異議人騎乘系
    爭車輛由中正路東往西方向行駛，闖越中正路與開封路口之
    紅綠燈，伊與同仁即將異議人攔停，當場開立舉發單，而異
    議人闖越紅燈當時，該處之紅綠燈已轉為紅燈一陣子，非剛
    轉紅燈等語（見本院卷第26頁），參以證人與異議人素不相
    識，自無甘冒刑法偽證罪之重典，蓄意捏造事實而為虛偽證
    詞之必要，是證人前揭證詞應信而有徵，堪以採信。況經本
    院當庭勘驗員警在舉發現場攝錄之光碟內容，勘驗結果顯示
    ：「一、異議人向員警表示其因趕時間去行政執行處開會而
    犯規，請員警給其一個機會，其知道這樣不對。二、員警向
    異議人表示抱歉，仍須依法處理，並向異議人稱其均未減速
    ，異議人再次向員警稱其係為趕4 時30分之開會，並詢問員
    警罰鍰金額，員警表示異議人係闖紅燈，異議人聆畢未當場
    表示反對，僅向員警表示可否給其一個警告即可，經員警否
    決。三、之後員警當場開立舉發單交予異議人收受，異議人
    詢問員警舉發單開立之罰鍰金額，員警表示係舉發闖紅燈
    1800元，異議人仍未表示任何意見。」，由此可見，異議人
    經警攔停後，已自承有違反交通規則，並請求員警從輕處理
    ，經異議人否決，並表示其闖紅燈均未減速後，異議人復未
    當場表示反對，得知員警最後開立之罰單內容為闖紅燈時，
    亦未表示任何意見，在在可見，異議人確有在上開時、地闖
    越紅燈之違規事實，至為明確。綜上所述，異議人以前揭情
    詞置辯，洵不足採，異議人確有「駕車行經有燈光號誌管制
    之交岔路口闖紅燈」之違規行為，堪以認定。
  (三)又前揭舉發單上明載應到案日期為100 年5 月11日，有上開
    舉發單1 紙為證（見本院卷第15頁），異議人遲至同年5 月
    24日始向高雄市政府交通局陳述意見，亦有高雄市政府交通
    局交通違規案件陳述單1 紙在卷可憑（見本院卷第22頁），
    是異議人顯係逾越應到案期限30日內，到案聽候裁決，依前
    揭違反道路交通管理事件統一裁罰基準表，自應裁處異議人
    罰鍰1900元，並依道路交通管理處罰條例第63條第1 項第3
    款之規定，記違規點數3 點。是原處分機關依道路交通管理
    處罰條例第53條第1 項規定，對異議人裁處罰鍰1900元，並
    依同條例第63條第1 項第3 款規定，記違規點數3 點，核無
    違誤。異議人向本院聲明異議，為無理由，應予駁回。
五、據上論斷，應依道路交通事件處理辦法第18條，裁定如主文
    。
中    華    民    國  100     年    7     月    15    日
                      交通法庭  法  官  吳佳樺
以上正本證明與原本無異。
如不服本裁定，應於收受送達後5 日內向本院提出抗告狀。
中    華    民    國  100     年    7     月    15    日
                                書記官  陳恩慈